【裁判字號】    99,交聲,1836
【裁判日期】    991221
【裁判案由】    違反道路交通管理處罰條例聲明異議
【裁判全文】
臺灣桃園地方法院交通事件裁定        99年度交聲字第1836號
原處分機關  交通部公路總局臺北區監理所
異  議  人
即受處分人  張清昇
上列異議人即受處分人因違反道路交通管理處罰條例案件，對於
交通部公路總局臺北區監理所民國99年12月6 日所為之裁決處分
（原處分案號：北監營裁字第裁40-Z6A013086號）聲明異議，本
院裁定如下：
    主  文
異議駁回。
    理  由
一、按汽車駕駛人飲用酒類後其吐氣所含酒精濃度超過每公升0.
    25毫克以上者，不得駕車，道路交通安全規則第114 條第2
    款定有明文。汽車駕駛人駕駛汽車經測試檢定酒精濃度超過
    規定標準者，處新臺幣（下同）15000 元以上60000 元以下
    罰鍰，並當場移置保管該汽車及吊扣其駕駛執照1 年，道路
    交通管理處罰條例第35條第1 項第1 款亦有明文。另汽車駕
    駛人，有同條例第35條第1 項規定之情形者，應接受道路交
    通安全講習，同條例第24條第1 項第2 款亦有明文。
二、原處分意旨略以：異議人即受處分人張清昇於民國99年12月
    4 日中午12時17分許駕駛車牌號碼8J-628號營業用大貨曳引
    車，行經國道三號南下52.8公里處為警攔查，因測得呼氣酒
    精濃度為每公升0.43毫克，經警舉發，原處分機關遂於99年
    12月6 日依道路交通管理處罰條例第35條第1 項第1 款，違
    反道路交通管理事件統一裁罰基準及處理細則，及違反道路
    交通管理事件統一裁罰基準表等規定，裁處異議人罰鍰3750
    0 元並施以道路交通安全講習及吊扣駕駛執照12個月，經受
    處分人不服，於法定期間內就原處分裁處吊扣駕駛執照部分
    向本院交通法庭聲明異議（原處分其餘部分未經異議）。
三、經查：本件異議人前揭違規事實，有舉發通知單及裁決書在
    卷為憑，且為異議人自承無訛，有聲明異議狀可稽，堪以認
    定。異議人雖辯稱其已知錯，因其職業為駕駛人，有賴駕照
    維生，其為家中經濟支柱，為此聲明異議等語。惟前揭規定
    業已明定駕駛人受吊扣其駕駛執照1 年，且原處分吊扣之駕
    照種類適為異議人酒駕時所駕駛之車輛種類，此有舉發通知
    單可憑，異議人前揭所辯，雖屬可憫，然原處分機關此部分
    處分既無不當，異議人對此聲明異議，自無理由，應予駁回
    。
據上論斷，應依道路交通事件處理辦法第18條，裁定如主文。
中    華    民    國    99    年    12    月    21    日
                  交通法庭  法  官  陳正昇
以上正本證明與原本無異。
如不服本裁定，應於裁定送達後5 日內向本院提出抗告狀。
                            書記官  張筆隆
中    華    民    國    99    年    12    月    23    日

司法院資訊處製作；財團法人民間司法改革基金會備份。
